Minutes et répertoires du notaire Claude de LA MORLIÈRE, 1573 - 20 mai 1609 (étude IX)
Archives nationales
- Minutes de Claude de LA MORLIÈRE, 1573 - 1611; MC/ET/IX/164 - MC/ET/IX/287
  - Minutes. 1602, MC/ET/IX/266
    - Contrat de mariage entre Jean Vinret, tailleur d'habits, demeurant Faubourg Saint-Jacques, paroisse Saint-Jacques, fils de Pierre Vinret, décédé, cordonnier, demeurant à Mey, près Moulaine et de Catherine Morel, décédée, d'une part, et Marie Perne, veuve, demeurant rue Saint-Martin, Au Mulet Chargé, paroisse Saint-Laurent, veuve de François Deseptan, maître patenostrier, fille de Eustache Perne, décédé, maître chandelier, demeurant rue Saint-Martin, paroisse Saint-Laurent et de Françoise Gallée, d'autre part., 17 novembre 1602; MC/ET/IX/266
      contrat de mariage; Mexy (Meurthe-et-Moselle); Mulet Chargé (enseigne du); Saint-Jacques (faubourg); Saint-Martin (rue); Deseptan, François; Gallée, Françoise; Morel, Catherine; Perne, Eustache; Perne, Marie; Vinret, Jean; Vinret, Pierre; cirier; cordonnier; tabletier; tailleur d'habits
    - Vente par Louis Guérin, peintre, demeurant au bout du pont Notre-Dame, âgé de vingt-six à vingt-sept ans, à Jean Châlons, peintre, demeurant rue Saint-Jacques-de-Ia-Boucherie, de pièces de terre sises à Angicourt, (1) moyennant la somme de 120 livres tournois., 20 novembre 1602; MC/ET/IX/266
      Compléments de description: (1) Angicourt, cant. Liancourt, arr. Clermont, Oise.
      Documents du Minutier central concernant les peintres, sculpteurs et graveurs au XVIIe siècle (1600-1650) [études I à X, 1955 actes], par Marie-Antoinette Fleury, tome I, Paris, S.E.V.P.E.N, 1969, p. 282 (instrument de recherche imprimé dématérialisé, certaines notices sont plus détaillées dans la version intégrale accessible en ligne par la rubrique 'Autres instruments de recherche', voir contexte dans le Plan d’orientation général - Notaires de Paris, guides thématiques du Minutier).
      acte de vente; Angicourt (Oise); Notre-Dame (pont); Saint-Jacques-la-Boucherie (rue); Châlons, Jean; Guérin, Louis; peintre
    - DUPLESSIS Serrurier du duc de Luxembourg Rue Saint-Honoré § Bail .., 17 septembre 1725; MC/ET/IX/266
      bail
  - Minutes. 1602, MC/ET/IX/267
    - Marché entre François Payquier, (1) maître tailleur de marbre, demeurant rue Grenier-Saint-Lazare, et Jean Séjourné, sculpteur, demeurant à Saint-Germain-en-Laye, pour une plaque de marbre de Dinant de 3 pieds de haut, de 2 pieds et demi de large et de 1 pouce d'épaisseur, bien polie, destinée à recevoir l'épitaphe de Me la première conseillère de Rouen, et exécutée suivant le modèle, moyennant 18 écus soleil., 11 février 1602; MC/ET/IX/267
      Le travail devra être achevé pour la mi-carême. (2).
      Compléments de description: (1) Ce marbrier signe tantôt Payquier, tantôt Payquyer. (2) Voir un marché pour des bassins de fontaine, du 5 avril 1604, au nom de Jean Séjourné.
      Documents du Minutier central concernant les peintres, sculpteurs et graveurs au XVIIe siècle (1600-1650) [études I à X, 1955 actes], par Marie-Antoinette Fleury, tome I, Paris, S.E.V.P.E.N, 1969, p. 539 (instrument de recherche imprimé dématérialisé, certaines notices sont plus détaillées dans la version intégrale accessible en ligne par la rubrique 'Autres instruments de recherche', voir contexte dans le Plan d’orientation général - Notaires de Paris, guides thématiques du Minutier).
      marché; Grenier-Saint-Lazare (rue du); Saint-Germain-en-Laye (Yvelines); Payquier, François; Séjourné, Jean; sculpteur; tailleur de pierre
    - Contrat d'apprentissage pour deux ans, au profit de Claire Humbelot, entre Claude de Sacquenay, femme de Didier Humbelot, maître sculpteur, demeurant rue Grenier-Saint-Lazare, se trouvant pour lors à Saint-Germain-en-Laye, et Jeanne Bénard, couturière, demeurant également rue Grenier-Saint-Lazare., 30 août 1602; MC/ET/IX/267
      Documents du Minutier central concernant les peintres, sculpteurs et graveurs au XVIIe siècle (1600-1650) [études I à X, 1955 actes], par Marie-Antoinette Fleury, tome I, Paris, S.E.V.P.E.N, 1969, p. 320 (instrument de recherche imprimé dématérialisé, certaines notices sont plus détaillées dans la version intégrale accessible en ligne par la rubrique 'Autres instruments de recherche', voir contexte dans le Plan d’orientation général - Notaires de Paris, guides thématiques du Minutier).
      contrat d'apprentissage; Grenier-Saint-Lazare (rue du); Saint-Germain-en-Laye (Yvelines); Bénard, Jeanne; Humbelot, Claire; Humbelot, Didier; Sacquenay, Claude de; tailleur d'habits; sculpteur
    - Marché par lequel François Payquier, tailleur de marbre, demeurant rue Grenier-Saint-Lazare, promet à Didier Humbelot, maître sculpteur, de fournir dans les trois semaines onze pièces de marbre, dont deux jambages de blanc et de noir bleu, deux carrés de couleur et les autres noirs; les pièces de blanc et noir de six pouces de long, six de large par haut et quatre par bas, celles de couleur de six pouces de large et sept de long; le tout destiné à un manteau de cheminée, moyennant 28 livres 10 sols., 19 novembre 1602; MC/ET/IX/267
      marché; Grenier-Saint-Lazare (rue du); Humbelot, Didier; Payquier, François; sculpteur; tailleur de pierre
  - Minutes. 1603, MC/ET/IX/268
    Les pièces 450, 451, 456, 458, 526 et 532 à 542 manquent.
    'En ce registre sont enregistrées trois cens quarente huict minuttes.. en cinq cens soixante et dix feulletz..' Commence à 49.
    - Contrat de mariage entre Pierre Maheu, âgé de 29 ans, apothicaire, fils d'honorable personne Jean Maheu, décédé, marchand mégissier, et de Marie Auvry, décédée, d'une part, et Marguerite Favereau, fille d'honorable homme Philbert Favereau, maître apothicaire et épicier, demeurant rue Saint-Martin, paroisse Saint-Nicolas-des-Champs et de Marie Camuset, d'autre part., 28 janvier 1603; MC/ET/IX/268
      contrat de mariage; Saint-Martin (rue); Auvry, Marie; Camuset, Marie; Favereau, Marguerite; Favereau, Philbert; Maheu, Jean; Maheu, Pierre (1574-16..); tanneur; pharmacien
    - Contrat de mariage entre Nicolas Thibault, cordonnier, demeurant rue des Gravilliers, paroisse Saint-Nicolas-des-Champs, fils de Jean Thibault, décédé, maréchal, demeurant à Château-Thierry et de Marie Poirée, d'une part, et Huguette Fontaine, fille de Justin Fontaine, décédé, et de Alizon Bertrand, d'autre part., 26 avril 1603; MC/ET/IX/268
      La mère de la future est remariée avec Nicolas Rassigot, débardeur de bois sur le port de Grève; (le futur a un pouvoir verbal de sa mère); (le beau-père de la future stipule pour elle).
      contrat de mariage; Château-Thierry (Aisne); Gravilliers (rue des); Grève (port de la); Bertrand, Alizon; Fontaine, Huguette; Fontaine, Justin; Poirée, Marie; Rassigot, Nicolas; Thibault, Jean; Thibault, Nicolas; cordonnier; maréchal-ferrant
    - Contrat de mariage entre Gilbert Hebert, domestique en la maison du sieur Chastellain, fils de Denis Hebert, marchand, demeurant à La Ferté au Col, d'une part, et Françoise Le Mere, fille de Jean Le Mere, décédé, marchand, demeurant à Meaux et de Marthe Leroy, demeurant rue du Bourg-l'Abbé, paroisse Saint-Leu-Saint-Gilles, d'autre part., 28 avril 1603; MC/ET/IX/268
      La mère de la future est remariée avec Adam Chastellain, marchand hôtelier; (la mère de la future et son beau-père stipulent pour elle).
      contrat de mariage; La Ferté-sous-Jouarre (Seine-et-Marne); Meaux (Seine-et-Marne); Bourg-l'Abbé (rue du); Chastellain (M.); Chastellain, Adam; Hebert, Denis; Hebert, Gilbert; Le Mere, Françoise; Le Mere, Jean; Leroy, Marthe; employé de maison; hôtelier; commerçant
    - Contrat de mariage entre Antoine Danetz, bourgeois de Paris, demeurant rue des Blancs-Manteaux, paroisse Saint-Paul, fils de Pierre Danetz, laboureur, demeurant à Lieucourt, paroisse de Fresneau et de Jeanne Dauvrigner, d'une part, et Martine Daillier, veuve, demeurant rue Saint-Martin à l'Image Saint-Nicolas, veuve de Noël Fournier, mesureur de grains, d'autre part., 24 mai 1603; MC/ET/IX/268
      contrat de mariage; Blancs-Manteaux (rue des); Saint-Martin (rue); Saint-Nicolas (image); Daillier, Martine; Danetz, Antoine; Danetz, Pierre; Dauvrigner, Jeanne; Fournier, Noël; agriculteur; officier civil (Ancien Régime)
    - Contrat de mariage entre Jean Antex, cordonnier, fils de Toussaint Antex, décédé, et de Jeanne Bandeau, décédée, d'une part, et Antoinette Dulude, âgée de 24 à 25 ans, fille de Pierre Dulude, décédé, et d'Étiennette Duclos, décédée, d'autre part., 21 juin 1603; MC/ET/IX/268
      contrat de mariage; Antex, Jean; Antex, Toussaint; Bandeau, Jeanne; Duclos, Etiennette; Dulude, Antoinette; Dulude, Pierre; cordonnier
    - Contrat de mariage entre Pierre Gouy, âgé de 25 ans, manouvrier, fils de Guillaume Gouy, marinier, demeurant à Saint-Laurent-sur-la-Mer et de Jeanne Furon, d'une part, et Perrette Guillemart, demeurant rue au Maire, paroisse Saint-Nicolas-des-Champs, fille de Pierre Guillemart, décédé, cordonnier, demeurant à Reims et de Françoise Le Bègue, décédée, d'autre part., 5 juillet 1603; MC/ET/IX/268
      contrat de mariage; Maire (rue au); Reims (Marne); Saint-Laurent-sur-Mer (Calvados); Furon, Jeanne; Gouy, Guillaume; Gouy, Pierre; Guillemart, Perrette; Guillemart, Pierre; Le Bègue, Françoise; cordonnier; journalier; batelier
    - CALAIS (Coches de) § Désistement de l'association pour l'exploitation des coches allant de Calais à Paris et de Paris à Calais, 8 octobre 1603; MC/ET/IX/268
      renonciation; Calais (Pas-de-Calais)
    - Contrat de mariage entre honorable Michel Noblet, âgé de 25 ans, maître chandelier, demeurant rue Saint-Antoine, paroisse Saint-Paul, d'une part, et Marie Amelot, fille d'honorable personne Pierre Amelot, bourgeois de Paris, marchand, demeurant rue de la Croix, paroisse Saint-Nicolas-des-Champs et de Marie Le Porlier, d'autre part., 16 novembre 1603; MC/ET/IX/268
      Les parents de la future stipulent pour elle
      contrat de mariage; Croix (rue de la); Saint-Antoine (rue); Amelot, Marie; Amelot, Pierre; Le Porlier, Marie; Noblet, Michel; cirier; commerçant
    - Contrat de mariage entre Louis Nouvelle, serviteur domestiqe du sieur de Launay, fils de Antoine Nouvelle, drapier drapant, demeurant à La Ferté Milon et de Guillemette Gambe, d'une part, et Marguerite de Paris, servante, fille de Jacques de Paris, décédé, et de Jeanne Colin, décédée, d'autre part., 29 novembre 1603; MC/ET/IX/268
      contrat de mariage; La Ferté-Milon (Aisne); Colin, Jeanne; Gambe, Guillemette; Launay (M. de); Launay: voir aussi Launoy; Nouvelle, Antoine; Nouvelle, Louis; Paris, Jacques de; Paris, Marguerite de; employé de maison; tisserand
    - Contrat de mariage entre Jean Lemoine, paumier, demeurant Faubourg Saint-Martin, Jeu de Paume du Roi Charles, fils de Jean Lemoine, ouvrier en drap de laine, demeurant à Senlis, d'une part, et Valentine Le Lorrain, fille de Cardin Le Lorrain, décédé, tailleur d'habits, et de Catherine Pingneret, demeurant rue Pastourelle, paroisse Saint-Nicolas-des-Champs, d'autre part., 1er décembre 1603; MC/ET/IX/268
      La mère de la future est remariée avec Nicolas Jacquet, marchand; (la mère de la future stipule pour elle).
      contrat de mariage; Pastourelle (rue); Saint-Martin (faubourg); Senlis (Oise); Jacquet, Nicolas; Le Lorrain, Cardin; Le Lorrain, Valentine; Lemoine, Jean; Pingneret, Catherine; commerçant; paumier; tailleur d'habits; tisserand
    - Contrat de mariage entre Toussaint Moustel, maçon, demeurant à Ponthoise, d'une part, et Claude Leverde, fille de Claude Leverde, manouvrier, demeurant à Bonneuil, près de Gonesse, d'autre part., 7 décembre 1603; MC/ET/IX/268
      La future demeure en l'Hôtel de Martial Coiffrier, écuyer de cuisine, bourgeois de Paris.
      contrat de mariage; Bonneuil-en-France (Val-d'Oise); Pontoise (Val-d'Oise); Coiffrier, Martial; Leverde, Claude; Moustel, Toussaint; journalier; maçon
    - Contrat de mariage entre Michel Legrand, âgé de 22 ans, fils de Jacques Legrand, décédé, maçon, et de Jeanne Charlier, d'une part, et Marie de Monsigny, âgée de 20 ans, fille de Marin de Monsigny, décédé, brodeur, et de Françoise Lalongue, d'autre part., 11 décembre 1603; MC/ET/IX/268
      contrat de mariage; Charlier, Jeanne; Lalongue, Françoise; Legrand, Jacques; Legrand, Michel; Monsigny, Marie de; Monsigny, Marin de; brodeur; maçon
    - Contrat de mariage entre François Marin, âgé de 27 ans, maître savetier, demeurant rue du Cimetière Saint-Jacques, paroisse Saint-Gervais, fils de Claude Marin, décédé, laboureur, et de Martine Baudouyn, d'une part, et Jeanne Rivé, demeurant rue Maubué, paroisse Saint-Nicolas-des-Champs, fille de Pierre Rivé, décédé, maçon, demeurant paroisse Saint-Jacques et de Michelle Davenel, décédée, d'autre part., 18 décembre 1603; MC/ET/IX/268
      contrat de mariage; Maubuée (rue); Baudouin, Martine; Davenel, Michelle; Marin, Claude; Marin, François; Rivé, Jeanne; Rivé, Pierre; agriculteur; maçon; bottier
  - Minutes. 1603, MC/ET/IX/269
    'Petite liasse...où sont enfilées huict vingtz douze minuttes...' plus huit inventaires.
    - Inventaire après décès de Jean Lucain, conseiller du roi au bailliage de Provins, biens sis rue des Ménétriers, en une maison à l'enseigne de l'image Saint Jean, paroisse Saint-Nicolas-des-Champs., 8 février 1603; MC/ET/IX/269; 6 Fo
      inventaire après décès; Ménétriers (rue des); Lucain, Jean
    - Inventaire après décès de Guillemette de La Hoche, épouse de Jean Levasseur, marchand hôtelier, biens sis rue Saint-Martin, en une maison à l'enseigne du Mouton blanc, paroisse Saint-Laurent., 20 février 1603; MC/ET/IX/269; 12 Fo [Encre très pâle; deux premiers atteints par les moisissures et troués; manques]
      inventaire après décès; Saint-Martin (rue); Mouton Blanc (enseigne du); La Hoche, Guillemette de; Levasseur, Jean; commerçant; hôtelier
    - Inventaire après décès de Françoise Gallé, veuve d'Eustache Perne [Perrue], demeurant rue Saint-Martin, dressé à la requête d'Eustache Perne, maître chandelier de suif, de Marie Perne et de Jean Viveret, tailleur, de Jean Le Clerc, organiste, et de Marguerite Perne, son épouse., 21 mars 1603; MC/ET/IX/269; 6 Fo [Trous; moisissures]
      Documents du Minutier central concernant l'histoire de la musique (1600-1650), par Madeleine Jurgens, tome I [études I à X, 1763 actes], Paris, Archives nationales, 1967, p. 704 (instrument de recherche imprimé dématérialisé, certaines notices sont plus détaillées dans la version intégrale accessible en ligne par la rubrique 'Autres instruments de recherche', voir contexte dans le Plan d’orientation général - Notaires de Paris, guides thématiques du Minutier).
      inventaire après décès; Galle, Françoise; Perrue, Eustache; Leclerc, Jean; Perne, Eustache; Viveret, Jean; musicien
    - Inventaire après décès de Pierre Pingault, maître tailleur d'habits, valet de chambre de la princesse de Condé, biens sis rue de Grenelle, chez le Sr Leconte, paroisse Saint-Eustache [sic]., 4 avril 1603; MC/ET/IX/269; 4 Fo [Manques; déchirures]
      inventaire après décès; Grenelle (rue de); Pingault, Pierre; Condé, Charlotte Catherine de La Trémoille (1565-1629, princesse de); Leconte (sieur); tailleur d'habits; employé de maison
    - Inventaire après décès de Anne Lescheraine ou Lescherayne, épouse de Jean Boisard, marchand, biens sis faubourg Saint-Martin, en la maison à l'enseigne de la Fleur de lis, paroisse Saint-Laurent., 3 mai 1603; MC/ET/IX/269; 2 Fo
      inventaire après décès; Saint-Martin (faubourg); Lescheraine, Anne; Lescherayne, Anne; Boisard, Jean; commerçant
    - Inventaire après décès de Pierre Périer, marchand de vins, biens sis rue Saint-Martin, en une maison à l'enseigne du Porcelet d'or, paroisse Saint-Nicolas-des-Champs, Saint-Laurent, Saint-Leu, Saint-Merri, Saint-Jacques-de-la-Boucherie ou Saint-Josse., 27 mai 1603; MC/ET/IX/269; 40 Fo
      inventaire après décès; Saint-Martin (rue); Périer, Pierre; commerçant
    - Procuration en blanc par Didier Humbelot, maître sculpteur, donnée pour poursuivre un procès qu'il a entamé à Langres., 5 août 1603; MC/ET/IX/269
      Documents du Minutier central concernant les peintres, sculpteurs et graveurs au XVIIe siècle (1600-1650) [études I à X, 1955 actes], par Marie-Antoinette Fleury, tome I, Paris, S.E.V.P.E.N, 1969, p. 321 (instrument de recherche imprimé dématérialisé, certaines notices sont plus détaillées dans la version intégrale accessible en ligne par la rubrique 'Autres instruments de recherche', voir contexte dans le Plan d’orientation général - Notaires de Paris, guides thématiques du Minutier).
      Langres (Haute-Marne); Humbelot, Didier; sculpteur
    - Procuration en blanc donnée par Didier Humbelot, maître sculpteur, tuteur de Nicolas, Félix et Marguerite Humbelot, héritiers d'Antoine Humbelot et de Marguerite Testevuide, pour poursuivre un procès devant la cour de Langres., 18 septembre 1603; MC/ET/IX/269
      Langres (Haute-Marne); Humbelot, Antoine; Humbelot, Didier; Humbelot, Félix; Humbelot, Marguerite; Testevuide, Marguerite; sculpteur
    - Inventaire après décès de Jean Jacquyn, maître tournois en bois, biens sis rue de Montmorency, paroisse Saint-Nicolas-des-Champs., 1er octobre 1603; MC/ET/IX/269; 5 Fo [Première page en partie effacée par les moisissures]
      inventaire après décès; Montmorency (rue de); Jacquyn, Jean
    - Inventaire après décès de Robert Le Peultre, receveur de l'hôpital du Saint-Esprit, paroisse de Saint-Jean-en-Grève., 20 octobre 1603; MC/ET/IX/269; 16 Fo
      inventaire après décès; Le Peultre, Robert
  - Minutes. 1604, MC/ET/IX/270; registre
    'En ce présent registre sont enregistrez deux cens quatre vingt seize minuttes.. en quatre cens soixante et seize feulletz'.
    - Contrat de mariage entre Guillaume Chervurier, âgé de 25 ans, peintre, demeurant à Villeneuve-le-Roi, fils de Guillaume Chervurier, décédé, et de Perrine Faillarde, décédée, d'une part, et Colombe Drouet, veuve, demeurant à Villeneuve-le-Roi, veuve de Claude de Marne, potier d'étain, demeurant à Sens, d'autre part., 24 janvier 1604; MC/ET/IX/270
      Le futur est natif de Pernanche, en Perche.
      contrat de mariage; Perche (France); Pervenchères (Orne); Sens (Yonne); Villeneuve-le-Roi (Val-de-Marne); Chervurier, Guillaume (fils); Chervurier, Guillaume (père); Drouet, Colombe; Faillarde, Perrine; Marne, Claude de; peintre; potier
    - Contrat de mariage entre Quentin Bourgois, paveur, demeurant rue Grenier-Saint-Lozere, fils de Jean Bourgois, paveur, demeurant rue des Lavandières, près de la place Maubert, et de Jeanne Moreau, décédée, d'une part, et Marie Duru, fille de Pierre Duru, décédé, maître tapissier-courtepointier, et de Marie Desnos, décédée, d'autre part., 2 février 1604; MC/ET/IX/270
      Le futur habite en l'hôtel de noble homme maître Jean Bernage; le père du futur stipule pour lui.
      Précisions sur les lieux: Paris--Maubert (place, quartier)
      contrat de mariage; Grenier-Saint-Lazare (rue du); Lavandières (rue des); Maubert (place); Bernage, Jean; Bourgois, Jean; Bourgois, Quentin; Desnos, Marie; Duru, Marie; Duru, Pierre; Moreau, Jeanne; paveur-dalleur; tapissier
    - Contrat de mariage entre Noël Dubois, boulanger, demeurant à Morelles en Hurepoix, fils de Nicolas Dubois, décédé, et de Perrette Deaubonne, d'une part, et Jeanne Le Clerc, veuve de Galliot Marche, marchand, demeurant à Essonville en Bretagne, d'autre part., 28 février 1604; MC/ET/IX/270
      Précisions sur les lieux: Brétigny-sur-Orge (Essonne)--Essonville
      contrat de mariage; Bretagne (France, région administrative); Brétigny-sur-Orge (Essonne); Marolles-en-Hurepoix (Essonne); Deaubonne, Perrette; Dubois, Nicolas; Dubois, Noël; Le Clerc, Jeanne; Marche, Galliot; boulanger; commerçant
    - Contrat de mariage entre Imbert Gavyn, tisserand en toile, demeurant Faubourg Saint-Martin, paroisse Saint-Laurent, fils de Michel Bersty, dit Gavel, décédé, vigneron, demeurant à Saint-Germain, près Herlay en Franche-Comté et de Perrette Jacon, d'une part, et Jeanne Marin, âgée de 30 ans et plus, demeurant rue Fripault, paroisse Saint-Nicolas-des-Champs, fille de Esme Marin, décédé, mégissier, et de Anne Chay, décédée, d'autre part., 10 avril 1604; MC/ET/IX/270
      contrat de mariage; Arlay (Jura); Frépaut (rue); Saint-Martin (faubourg); Saint-Germain-lès-Arlay (Jura); Bersty dit Gavel, Michel; Chay, Anne; Gavyn, Imbert; Jacon, Perrette; Marin, Esme; Marin, Jeanne; tanneur; tisserand; viticulteur
    - Contrat de mariage entre Pierre La Cauche, âgé de 24 ans, tonnelier, fils de Jean La Cauche, maître tonnelier, demeurant Faubourg Saint-Jacques-du-Haut-Pas, d'une part, et Marie Villebon, fille de Georges Villebon, étalier-boucher, demeurant rue Tansnonain, paroisse Saint-Nicolas-des-Champs et de Marguerite Dubois, décédée, d'autre part., 17 mai 1604; MC/ET/IX/270
      Le père du futur stipule pour lui; le père de la future stipule pour elle.
      contrat de mariage; Saint-Jacques (faubourg); Transnonnain (rue); Dubois, Marguerite; La Cauche, Jean; La Cauche, Pierre; Villebon, Georges; Villebon, Marie; tonnelier; boucher
    - Contrat de mariage entre Balthazar Desesquelles, tailleur d'habits, demeurant rue des Gravilliers, paroisse Saint-Nicolas-des-Champs, fils de Pierre Desesquelles et de Mariette Grevyn, décédée, d'une part, et Marie Morice, fille d'Étienne Morice, manouvrier, demeurant rue des Gravilliers, paroisse Saint-Nicolas-des-Champs et de Marie Regnault, décédée, d'autre part., 17 juillet 1604; MC/ET/IX/270
      Le père de la future est remarié avec Denise Breton; (les parents de la future stipulent pour elle).
      contrat de mariage; Gravilliers (rue des); Breton, Denise; Desesquelles, Balthazar; Desesquelles, Pierre; Grevyn, Mariette; Morice, Etienne; Morice, Marie; Regnault, Marie; journalier; tailleur d'habits
    - Contrat de mariage entre Jean Guille, âgé de 25 ans, maître d'école, demeurant rue Saint-Antoine, paroisse Saint-Paul, d'une part, et Antoinette Viuque, veuve, demeurant rue Saint-Martin, paroisse Saint-Nicolas-des-Champs, veuve de Blaide Noullet, vanier, d'autre part., 21 août 1604; MC/ET/IX/270
      contrat de mariage; Saint-Antoine (rue); Saint-Martin (rue); Guille, Jean; Noullet, Blaise; Viuque, Antoinette; enseignant; vannier-rotinier
    - Contrat de mariage entre Thomas Olin, laboureur, demeurant à Drancy, d'une part, et Antoinette Lacourt, veuve de André Boucher, laboureur au Bourget, d'autre part., 27 août 1604; MC/ET/IX/270
      contrat de mariage; Drancy (Seine-Saint-Denis); Le Bourget (Seine-Saint-Denis); Boucher, André; Lacourt, Antoinette; Olin, Thomas; agriculteur
    - Contrat de mariage entre Vincent Leroy, tailleur d'habits, demeurant rue de la Croix, fils de Vincent Leroy, décédé, vigneron, demeurant à Vernon et de Jeanne Queronelle, d'une part, et Nicole Guyot, veuve, demeurant rue de la Croix, paroisse Saint-Nicolas-des-Champs, veuve de Gabriel Richer, maître des basses-oeuvres, d'autre part., 4 septembre 1604; MC/ET/IX/270
      contrat de mariage; Croix (rue de la); Vernon (Eure); Guyot, Nicole; Leroy, Vincent; Queronelle, Jeanne; Richer, Gabriel; tailleur d'habits; viticulteur
    - Contrat de mariage entre Gilles Barthault, sellier-lormier, demeurant Faubourg Saint-Germain-des-Près, paroisse Saint-Sulpice, fils de Jacques Barthault, vigneron, demeurant à Coully en Brie, d'une part, et Huguette Morice, fille de Laurent Morice, sellier-lormier, demeurant rue des Gravilliers, paroisse Saint-Nicolas-des-Champs et de Marie Salle, décédée, d'autre part., 14 septembre 1604; MC/ET/IX/270
      contrat de mariage; Couilly-Pont-aux-Dames (Seine-et-Marne); Gravilliers (rue des); Saint-Germain-des-Prés (hameau); Barthault, Gilles; Barthault, Jacques; Morice, Huguette; Morice, Laurent; Salle, Marie; sellier; forgeron; viticulteur